【裁判字號】    98,台非,229
【裁判日期】    980820
【裁判案由】    違反毒品危害防制條例
【裁判全文】
最高法院刑事判決              九十八年度台非字第二二九號
上  訴  人  最高法院檢察署檢察總長
被      告  甲○○
上列上訴人因被告違反毒品危害防制條例案件，對於台灣桃園地
方法院中華民國九十八年二月六日第一審確定判決（九十七年度
審訴字第三五０五號，起訴案號：台灣桃園地方法院檢察署九十
七年度毒偵字第四一九四號），認為違背法令，提起非常上訴，
本院判決如下：
    主  文
原判決撤銷。
本件公訴不受理。
    理  由
非常上訴理由稱：「按判決不適用法則或適用不當者，為違背法
令；又已經提起公訴之案件，在同一法院重行起訴者，應諭知不
受理之判決，刑事訴訟法第三百七十八條、第三百零三條第二款
分別定有明文。查原確定判決認定被告甲○○基於施用第一級毒
品海洛因及第二級毒品甲基安非他命之犯意，於民國九十七年七
月十七日下午一時許，在桃園縣觀音鄉○○路○段一二六九號住
處內施用第一級毒品海洛因一次；復於同年月十九日為警採尿時
往前回溯九十六小時內之某時，在台灣地區某不詳處所，施用第
二級毒品甲基安非他命一次。惟查同一事實，前曾經檢察官於九
十七年八月二十五日，以九十七年度毒偵字第四二０八號起訴書
提起公訴，並經台灣桃園地方法院於同年十月一日以九十七年度
審訴字第二五０四號受理在先，本案台灣桃園地方法院則係於同
年十二月十八日始受理在後，此有各該案卷可稽，揆諸上開說明
，本案應諭知不受理之判決。乃原審未予詳查，逕就本案判處罪
刑，自有判決適用法則不當之違法。案經確定，且對被告不利，
爰依刑事訴訟法第四百四十一條、第四百四十三條提起非常上訴
，以資糾正。」等語。
本院按已經提起公訴之案件，在同一法院重行起訴者，應諭知不
受理之判決，刑事訴訟法第三百零三條第二款定有明文。本件被
告甲○○基於施用第一級毒品海洛因及第二級毒品甲基安非他命
之犯意，於九十七年七月十七日下午一時許，在桃園縣觀音鄉○
○路○段一二六九號住處內施用第一級毒品海洛因一次；復於同
年月十九日為警採尿時往前回溯九十六小時內之某時，在台灣地
區某不詳處所，施用第二級毒品甲基安非他命一次之犯罪事實，
前曾經台灣桃園地方法院檢察署檢察官於九十七年八月二十五日
，以九十七年度毒偵字第四二０八號起訴書提起公訴，並經台灣
桃園地方法院於同年十月一日以九十七年度審訴字第二五０四號
受理在先，而本案台灣桃園地方法院檢察署檢察官就同一事實，
又於九十七年九月十五日提起公訴，台灣桃園地方法院則係於同
年十二月十八日始受理本案，此有各該案卷可稽。揆諸上開說明
，本案應諭知不受理之判決。乃原審竟於九十八年二月六日與前
案同為有罪之判決，顯有判決適用法則不當之違法。案經確定，
且於被告不利，非常上訴意旨執以指摘，洵有理由，應將原判決
撤銷，另為公訴不受理之諭知，以資救濟。
據上論結，應依刑事訴訟法第四百四十七條第一項第一款、第三
百零三條第二款，判決如主文。
中    華    民    國  九十八  年    八    月   二十   日
                      最高法院刑事第五庭
                          審判長法官  陳  正  庸
                                法官  賴  忠  星
                                法官  林  秀  夫
                                法官  宋      祺
                                法官  陳  祐  治
      本件正本證明與原本無異
                                      書  記  官
中    華    民    國  九十八  年    八    月  三十一  日
                                                      Ｑ


司法院資訊處製作；財團法人民間司法改革基金會備份。
